【裁判字號】    97,上易,329
【裁判日期】    970229
【裁判案由】    妨害自由
【裁判全文】
臺灣高等法院刑事判決                 97年度上易字第329號
上  訴  人
即  被  告  甲○○
上列上訴人因妨害自由案件，對於臺灣臺北地方法院96年度易字
第3092號，中華民國97年1月8日第一審判決（起訴案號：臺灣臺
北地方法院檢察署96年度偵字第18202號 ），提起上訴，本院判
決如下：
    主  文
上訴駁回。
    事  實
一、甲○○因房屋租賃押金等問題與屋主丙○及其家人有所爭執
    ，竟基於恐嚇他人致生危害於安全之犯意聯絡，於民國96年
    6月24日下午6時30分許，前往台北市○○區○○路2段416巷
    5之5號1樓丙○住處，向丙○及其妻乙○○○以言語恐嚇稱
    「如果你女兒對我提出告訴，我就讓你們的房子租不出去，
    只要我在這裡，你們房子就不要想租出去」，離去時尚稱「
    走著瞧」等加害財產等語，恐嚇當時在場之丙○、乙○○○
    ，使該二人心生畏懼，足生危害於安全。
二、案經丙○、乙○○○訴由台北市政府警察局萬華分局報告偵
    辦。
    理  由
一、訊據被告甲○○否認有上揭犯行，並辯稱：伊因生意作不下
    去，要提前解約，請出租人押租金不要扣那麼多，才發生爭
    執，伊未欠房租，亦未出言恐嚇云云。
二、查上揭事實業據證人乙○○○、劉玉文在原審結證屬實，並
    經被害人丙○於檢察官偵查中供述在卷，被害人丙○在檢察
    官偵查中所為之陳述，固屬傳聞證據，惟其陳述之情節核與
    上開二位證人證述之情節相符，並無不可信之情況，依刑事
    訴訟法第159條之 1第2項之規定，自得為證據，被告所為上
    開辯解，無非卸責之詞，不足採信，至於被告所提出臺灣臺
    北地方法院公文封、租賃契約及台灣板橋地方法院執行筆錄
    等影本均不能執為被告有利之認定之依據，是被告之犯行，
    堪予認定。
三、核被告所為，係犯刑法第 305條之以加害財產之事，恐嚇他
    人致生危害於安全罪，被告以一行為同時恐嚇丙○、乙○○
    ○ 2人為同種想像競合犯，應從一重處斷，原審依上開法條
    及刑法第55條、第41條第1項前段、刑法施行法第1條之1第1
    項、第 2項前段並審酌被告與被害人之關係，其僅因押租金
    問題返還之細故，即出言恐嚇等犯罪情狀對被告量處拘役肆
    拾日，如易科罰金，以新臺幣壹仟元折算壹日，其認事用法
    及量刑均屬妥適，被告否認提起上訴為無理由，其上訴應予
    駁回。
據上論斷，應依刑事訴訟法第368條判決如主文。
本案經檢察官陳國鳴到庭執行職務。
中    華    民    國    97    年    2     月    29    日
                  刑事第一庭審判長法  官  許國宏
                                  法  官  楊貴志
                                  法  官  許增男
以上正本證明與原本無異。
不得上訴。
                                  書記官  周月琴
中    華    民    國    97    年    2     月    29    日
附錄：本案論罪科刑法條全文
中華民國刑法第305條
（恐嚇危害安全罪）
以加害生命、身體、自由、名譽、財產之事，恐嚇他人致生危害
於安全者，處2年以下有期徒刑、拘役或3百元以下罰金。


司法院資訊處製作；財團法人民間司法改革基金會備份。
